臺灣高等法院臺南分院刑事判決　　　　　九十三年度交上易字第四六四號　　 潛
　　　上　訴　人　臺灣臺南地方法院檢察署檢察官
　　　上　訴　人
　　　即　被　告　甲　○　○
右列上訴人因被告過失致死案件，不服臺灣臺南地方法院九十三年度交訴字第二○號
中華民國九十三年三月十日第一審判決（起訴案號：臺灣臺南地方法院檢察署九十三
年度偵字第四○○號、第四七二號），提起上訴，本院判決如左：
      主      文
上訴駁回。
甲○○緩刑年。緩刑期內付保護管束。
      事      實
一、甲○○於民國九十二年十一月八日晚間，駕駛租用之車牌號碼ＩＩ—一○一三號
    自用小客車，沿設有標誌且最高速限為時速四十公里之台南市○○路○段快車道
    ，由南往北方向行駛，而於同日晚上九時三十五分許，途經該路段九四○號附近
    時，理應注意行車速度，依標誌或標線之規定，且應注意汽車行駛時，駕駛人應
   注意車前狀況，並隨時採取必要之安全措施，又依當時天候晴朗、夜間有照明、
    路面乾燥無缺陷、道路上未有任何障礙物、視距復屬良好等情形，客觀上亦無不
    能注意之情事，猶以時速六十公里左右之速度超速行駛，並因閃避前方車輛而向
    左駛入對向車道，隨後再向右駛回原行車道時，竟疏未注意車前狀況及隨時採取
    必要之安全措施，致不慎失控自後衝撞由郭吉川所駕駛，臨時停車於上開安中路
    一段九四○號前路邊之車牌號碼Ｎ七—八六三六號自用小客車，隨即並撞上站立
    於該自用小客車右後方之鍾棋宣，且將鍾棋宣撞至該路段九四二號通信行內之展
    示櫃，造成鍾棋宣受有頸椎斷裂等傷害；郭吉川亦因之而受有頭部外傷及頭皮撕
    裂傷之傷害（過失傷害部分未據告訴）。鍾棋宣經送醫急救，延至同日晚間十時
    三十分許，仍傷重不治死亡。甲○○於肇事後，犯罪未被有偵查權之公務員或機
    關發覺前，向據報到場處理之台南市警察局交通隊警員表明係肇事人而自首，並
    坦承犯行進而接受裁判。
二、案經鍾棋宣之女丙○○、乙○○訴由臺灣臺南地方法院檢察署檢察官偵查起訴。
      理      由
一、前揭車禍事實，迭據被告甲○○於警詢時及偵審中坦白承認，核與告訴人即被害
    人鍾棋宣之女丙○○、乙○○於警詢時及偵查中指訴之情節相符，並經證人即駕
    駛前述車牌號碼Ｎ七—八六三六號自用小客車之郭吉川於警詢時證述明確，且有
    道路交通事故現場圖、道路交通事故調查報告表（一）、（二）及事故現場蒐證
    照片四十五張在卷可資佐證。被害人鍾棋宣因本件汽車衝撞事故傷重不治死亡，
    有奇美醫學中心九十二年十一月八日診斷證明書存卷可參，並經臺灣臺南地方法
    院檢察署檢察官督同法醫師相驗屬實，製有相驗屍體證明書、鑑定書及勘驗筆錄
    附卷足憑。
二、按行車速度，依標誌或標線之規定；又汽車行駛時，駕駛人應注意車前狀況，並
    隨時採取必要之安全措施，道路交通安全規則第九十三條第一項及第九十四條第
    三項分別定有明文。被告甲○○於前開時、地，駕車於道路上行駛，理應注意前
    述道路交通安全規則等規定，而本件肇事地點之安中路一段，最高速限為時速四
    十公里，及車禍發生時，天候晴朗、夜間有照明、路面乾燥無缺陷、道路上未有
    任何障礙物、視距復屬良好，有道路交通事故調查報告表（一）載明可考，客觀
    上亦無不能注意之情事，然被告猶以時速六十公里左右之速度超速行駛，並因閃
    避前方車輛而向左駛入對向車道，隨後再向右駛回原行車道時，疏未注意車前狀
    況及隨時採取必要之安全措施，致不慎失控自後衝撞站立於臨時停放路邊之自用
    小客車右後方之被害人鍾棋宣，造成被害人傷重不治死亡之結果，足見被告駕駛
    行為，顯然具有過失責任。被害人鍾棋宣係因此次汽車衝撞事故傷重不治死亡，
    被告甲○○之過失駕駛行為與被害人之死亡結果間，具有相當因果關係，亦無疑
    義。本件事證明確，被告過失致人於死犯行堪以認定。
三、核被告甲○○所為，係犯刑法第二百七十六條第一項過失致死罪。其於肇事後，
    犯罪未被有偵查權之公務員或機關發覺前，向據報到場處理之台南市警察局交通
    隊警員表明係肇事人而自首，並坦承犯行進而接受裁判等情，卷附之台南市警察
    局交通事故處理小組九十二年十一月九日南市警交處字第一一○四八號案件呈報
    單、道路交通事故現場圖及警詢筆錄記載明確，應依刑法第六十二條前段自首之
    規定，減輕其刑。原審審酌被告之生活狀況、智識程度、犯罪所生之危險、過失
    程度重大、肇事後未與被害人家屬民事賠償達成和解，僅十九歲，年紀尚輕，及
    犯後坦承犯行等一切情狀，適用刑法第二百七十六條第一項、第六十二條前段、
    罰金罰鍰提高標準條例第一條前段，量處有期徒刑柒月。本院經核原判決認事用
    法，均無不合，量刑亦屬妥適。檢察官上訴指摘原判決量刑過輕，被告上訴指摘
    原判決量刑過重，均為無理由，應予駁回。
四、查被告未曾受有期徒刑以上刑之宣告，有前案資料查註紀錄表可查，因一時疏慮
    ，釀成本件車禍，經偵審程序及刑事判決教訓，應知警惕，其業與被害人家屬成
    立民事和解，告訴人已不再追究，有提出之和解書在卷可憑，諒無再犯之虞，本
    院認所宣告之刑，以暫不執行為適當，併諭知緩刑年，於緩刑期內付保護管束
    ，以勵自新。
五、據上論斷，應依刑事訴訟法第三百六十八條，刑法第七十四條第一款、第九十三
    條第一項，判決如主文。
本案經檢察官劉欽銘到庭執行職務。
中  華  民  國      九十三      年      十一      月        十          日
                                臺灣高等法院臺南分院刑事第一庭
                                    審判長法官  黃    崑    宗
                                          法官  田    平    安
                                          法官  蔡    長    林
右正本證明與原本無異。
不得上訴。
                                    法院書記官  李    培    薇
中  華  民  國      九十三      年      十一      月      十一          日
附錄本案論罪科刑法條全文：
刑法第二百七十六條第一項（過失致死罪）：
  因過失致人於死者，處二年以下有期徒刑、拘役或二千元以下罰金。
